# 处置无形资产问题咨询

提问人：kuangdachenxin 时间：2016-07-30 20:32:37
请教陈版：我公司处置一项无形资产，确认营业外收入，并为此支付一笔营业税，该笔营业税应如何核算？现金流应如何列示？

回答人：chenyiwei
1 、该笔营业税属于对处置价款的调整因素，应作为营业外收入的减项，不确认为营业税金及附加。 2 、现金流量表方面，因为有证据表明该笔税款与投资活动相关，因此可以列入“支付的其他与投资活动有关的现金”。也可以接受并入“支付的各项税费”列报的做法。